【裁判字號】    88,易,1562
【裁判日期】    890407
【裁判案由】    竊盜等
【裁判全文】
臺灣臺南地方法院刑事判決                        八十八年度易字第一五六二號
    公  訴  人  臺灣臺南地方法院檢察署檢察官
    被      告  丁○○
                乙○○
右列被告因贓物案件，經檢察官提起公訴（八十八年度營偵字第八五○號），本院判
決如左：
    主  文
丁○○故買贓物，累犯，處有期徒刑伍月。又共同竊盜，累犯，處有期徒刑肆月。應
執行有期徒刑捌月。
乙○○共同竊盜，累犯，處有期徒刑參月。
    事  實
一、丁○○曾於民國八十一年犯偽造文書罪及於八十二年犯偽造有價證券罪，經本院
    分別判處有期徒刑十月及四年，並均經上訴駁回而確定，經定應執行刑為四年八
    月確定，於八十四年十一月二十八日假釋出獄，刑期至八十八年一月三日屆滿以
    已執行論。乙○○則曾於八十二年間因違反麻醉藥品管理條例案件，經本院判處
    有期徒刑五年四月確定，於八十四年九月二十三日假釋出獄，刑期至八十八年二
    月十三日屆滿以已執行論，二人均不知悔改。丁○○於八十八年四月二十二日在
    臺南縣佳里鎮仁愛國小前處，明知綽號「阿益」之不詳姓名年籍之成年男子所兜
    售未懸掛車牌（原車牌號碼為Ｓ四－三四五九號）、引擎號碼為ＴＤ00000
    00號之自小貨車（係甲○○所有，於八十八年四月二十一日在嘉義市○○路與
    新民路口處失竊）係來源不明之贓物，竟以新臺幣（下同）三千五百元之低價買
    入，並留供己用。又丁○○另行起意，夥同不知前開自小貨車為贓車之乙○○，
    共同意圖為自己不法之所有，於八十八年四月二十八日二十時許，駕駛前開自小
    貨車，至位於臺南縣將軍鄉三吉村六十六號之一處戊○○受僱看管之廢棄豬舍，
    乙○○先係與丁○○共同進入該豬舍內，後則在車上把風，二人共同竊得置於豬
    舍內之抽水馬達一臺、圓鐵五塊、豬飼料運輸槽七塊、豬用高床架七十塊及鐵片
    一塊等物，擬欲出售以圖利。嗣於同日二十二時三十分許，二人駕駛前開贓車載
    運上揭所竊得之贓物，行經臺南縣將軍鄉○○村○○道路時為警查獲，並扣得前
    開自小貨車一輛（業經甲○○領回）、抽水馬達一臺、圓鐵五塊、豬飼料運輸槽
    七塊、豬用高床架七十塊及鐵片一塊等物（業經戊○○領回）。
二、案經臺南縣警察局學甲分局報請臺灣臺南地方法院檢察署檢察官偵查起訴。
    理  由
一、訊據被告二人固對於右揭時地為警查獲時係駕駛前開自小貨車，車上並載運如事
    實欄所述物品等情供承不諱，惟均矢口否認有何竊盜犯行，被告丁○○並矢口否
    認另有何故買贓物犯行，被告丁○○辯稱：是一綽號阿益的人賣上開自小貨車給
    伊的，當時阿益說該車是農用的註銷車輛，才未掛車牌，伊確實不知那是贓車。
    又伊也不是偷，現場是廢棄豬舍，伊等所拿的上開物品是放在豬舍外面，豬舍裡
    面有其他大型機器及運輸帶等東西，伊如真有意偷竊，就會連裡面的東西也一起
    搬走云云。被告乙○○則辯稱：是丁○○要伊去幫忙搬，當時伊有問他那些東西
    是否為他人所有物，他說是沒有人要的，所以伊才幫他搬，伊沒有偷云云。經查
    （一）被告丁○○故買贓物部分：被告丁○○除對於贓物認識一節外，餘均供承
    右揭事實不諱，並經被害人甲○○於警訊時指述失竊等情綦詳，復有贓物認領保
    管單一紙附卷足資佐證。雖被告丁○○辯稱：不知該車是贓車云云，惟查該車並
    未懸掛車牌，而被告曾於案發前擔任計程車司機有五年多的時間，前案執行完畢
    後就擔任自家貨運公司之司機等情，要為被告丁○○所不否認，被告丁○○既有
    多年以營業用車輛從事計程車及貨車等工作經驗，當應知車輛買賣之際應交付相
    關車籍資料，以避免買入來源不明之物品，且上揭自小貨車是一九九三年出廠，
    價值為七、八萬元左右，已為被害人甲○○於警訊時陳述甚詳，參以被告復無法
    提供綽號阿益之人之詳細年籍等具體資料供本院調查以實其說，而被告所供述於
    交易時在場之證人丙○○亦已出國而無法合法傳訊到庭，有內政部警政署入出境
    管理局於八十九年一月三十一日以（八九）境信昌字第○三七六一號函送之入出
    境資料一份在卷足稽，而被告丁○○卻在未看到任何車籍資料，且車輛亦未懸掛
    車牌之情況下，以顯不相當之三千五百元價格向綽號阿益之不詳姓名年籍之人購
    得來源不明之車輛，自難謂其於買受時無贓物之認識，至為明顯。（二）又被告
    等犯竊盜罪部分：右揭事實業經被告等所不否認上開如事實欄所述物品確係渠等
    自上開豬舍搬運出而放置在前揭自小貨車上等情，復經證人戊○○於警訊及本院
    審理時證述甚明，且有贓物認領保管單一紙在卷可憑。雖被告等均否認其等有竊
    盜之犯意，辯稱渠等均不知那是有主物云云，然查：被告所前往之上揭豬舍係屬
    臺豐畜牧公司所有，該公司在八十八年四月間，因口蹄疫的關係而未再經營，豬
    隻在口蹄疫發生前就已處理完畢，故豬舍已經廢棄，而豬舍佔地約有七、八百坪
    ，外圍有大門，裡面有三棟，每棟外面有一米二的磚牆圍欄，而包括抽水馬達、
    圓鐵、豬飼料運輸槽、床架等物都是放在圍欄內，而這些東西公司都還要，因以
    後還要再經營，豬舍的大門是沒有鎖，一推就開，公司有叫證人戊○○偶而去該
    處勘查一下，目的是要看是否有異樣或東西是否有丟掉，而在被告等去的當天前
    三天戊○○才去看過，那時東西並沒有放在外面等情，業據證人戊○○於本院審
    理時證述甚明，則上開物品既係仍放在豬舍內，又為臺豐畜牧公司所有，被告等
    未經該公司許可，卻擅自搬運並放置在渠等所駕駛之自小貨車上載離；又被告丁○○縱曾告知被告乙○○上開物品無人所有，然被告乙○○為將近三十歲之人，
    尚非懵懂不知之年紀，其又知該物品非被告丁○○所有，卻在未獲臺豐畜牧公司
    同意下，猶仍進入豬舍內和被告丁○○一同搬運出上揭物品，並談妥將該物品轉
    售後利益均分，渠等確有不法所有之意圖甚明，是渠等所辯顯均屬事後畏罪卸責
    之詞，洵無可採。本件事證明確，被告等上揭犯行堪以認定。
二、核被告丁○○故買贓物，所為係犯刑法第三百四十九條第二項之罪。又意圖為自
    己不法之所有，而竊取他人財物，所為另犯刑法第三百二十條第一項之竊盜罪。
    又核被告乙○○意圖為自己不法之所有，而竊取他人之財物，所為係犯刑法第三
    百二十條第一項竊盜罪。被告丁○○與乙○○就竊盜罪部分，有犯意聯絡及行為
    分擔，為共同正犯。又被告丁○○所犯上開二罪間，犯意各別，行為互殊，應予
    分論併罰，並定其應執行刑。又被告丁○○曾於八十一年犯偽造文書罪及於八十
    二年犯偽造有價證券罪，經本院分別判處有期徒刑十月及四年，並均經上訴駁回
    而確定，經定應執行刑為四年八月確定，於八十四年十一月二十八日假釋出獄，
    刑期至八十八年一月三日屆滿以已執行論；及被告乙○○則曾於八十二年間因違
    反麻醉藥品管理條例案件，經本院判處有期徒刑五年四月確定，於八十四年九月
    二十三日假釋出獄，刑期至八十八年二月十三日屆滿以已執行論，有臺灣臺南地
    方法院檢察署刑案資料查註紀錄表及本院被告全國前案紀錄表各二份在卷可按，
    其等均於五年之內再犯本件有期徒刑以上之罪，均為累犯，應依法各加重其刑。
    爰審酌被告等犯罪之動機、目的、手段、所生危害、被告丁○○所故買贓車及被
    告等所竊取財物之價值、犯罪後均飾詞否認等一切情狀，分別量處如主文所示之
    刑，被告丁○○部分並定其應執行刑，以資懲儆。
據上論斷，應依刑事訴訟法第二百九十九條第一項前段，刑法第二十八條、第三百四
十九條第二項、第三百二十條第一項、第四十七條、第五十一條第五款，罰金罰鍰提
高標準條例第一條前段，判決如主文。
中    華    民    國      八十九    年      四        月        七      日
                              臺灣臺南地方法院刑事第四庭
                                      法  官   楊惠芬
右正本證明與原本無異。
如不服本判決，應於送達後十日內向本院提出上訴狀。
                                      書記官   李榮杰
中    華    民    國      八十九    年      四        月        七      日
附錄本案論罪科刑法條全文：
刑法第三百四十九條第二項：
搬運、寄藏、故買贓物或為牙保者，處五年以下有期徒刑、拘役或科或併科一千元以
下罰金。
刑法第三百二十條第一項：
意圖為自己或第三人不法之所有，而竊取他人之動產者，為竊盜罪，處五年以下有期
徒刑、拘役或五百元以下罰金。


司法院資訊處製作；財團法人民間司法改革基金會備份。
